【裁判字號】    92,上重訴,39
【裁判日期】    921128
【裁判案由】    毒品危害防制條例
【裁判全文】
臺灣高等法院臺中分院刑事判決                    九十二年度上重訴字第三九號
    上  訴  人  甲○○
    即  被  告
    選任辯護人  高志明
右上訴人因毒品危害防制條例案件，不服臺灣南投地方法院九十二年度訴字第二五八
號中華民國九十二年七月三十一日第一審判決（起訴案號：臺灣南投地方法院檢察署
九十二年度偵字第二八一號），提起上訴，本院判決如左：
      主  文
原判決撤銷。
甲○○連續販賣第一級毒品，處無期徒刑，褫奪公權終身。扣案之海洛因肆拾包（淨
重共柒點陸壹公克）沒收銷燬之；杓子壹支、黑色包裝紙肆拾張、小塑膠袋參拾貳個
及0000－000000號行動電話壹具，均沒收。販賣第一級毒品所得新臺幣肆
萬貳仟伍佰元沒收，如全部或一部不能沒收時，以其財產抵償之。
      事  實
一、甲○○意圖營利，基於販賣第一級毒品海洛因之概括犯意，先自一名綽號叫「阿
    猴」之不詳姓名成年男子處購得第一級毒品海洛因後，使用黑色包裝紙包裝，然
    後以其所有之0000－000000號行動電話為聯絡工具，連續販賣海洛因
    予下列之人：(一)自民國（下同）九十一年十二月十五日左右起，至九十二年一月
    七日晚間八時許止，許億成先後在南投縣草屯地區，以不特定之公共電話打甲○
    ○所有之上開0000－000000號行動電話聯絡甲○○，然後雙方約定於
    草屯鎮○○路眼鏡釣蝦場，草屯鎮○○路上毅大樓即甲○○住處外等處交易毒品
    ，甲○○以此方式，以每次一包，每包新台幣（下同）一千元之價格，連續販賣
    海洛因予許億成二十次，共得款二萬元。(二)自九十一年十一月中旬某日起，至九
    十一年十二月二十二日前某時止，徐銘宏以其所有之0000－000000號
    行動電話、000－0000000號電話與甲○○所有之上開0000－00
    0000號行動電話聯絡，然後雙方約定在南投縣草屯鎮○○路麥當勞、虎山路
    炎峰國小旁等處交易毒品，甲○○以此方式，以每次五百元之價格，連續販賣海
    洛因予徐銘宏五次，共得款二千五百元。(三)自九十一年十一月底某日止，至九十
    一年十二月二十二日某時止，謝鎮宗透過綽號「金城」之成年男子介紹與甲○○
    認識後，即以其所有之電話及公用電話撥打甲○○所有之上開0000－000
    000號行動電話聯絡交易毒品，甲○○以此方式，在南投縣草屯鎮○○○○○
    路口（一多一魯肉飯前）等處，以每次一包，每包一千元之價格，連續販賣海洛
    因予謝鎮宗二十次，共得款二萬元。嗣甲○○於九十二年一月八日上午十時三十
    九分許，在南投縣草屯鎮○○路六○六號草屯郵局前為警查獲，並自甲○○身上
    扣得以黑色包裝紙包裝之海洛因一包及其所有之上開0000－000000號
    行動電話一具，另在其妻林玉娟之胸罩內，扣得甲○○為躲避警方查緝所藏置之
    海洛三包（合計淨重零點五五公克，包裝重零點六公克，林玉娟共同持有毒品部
    分，業經原審以九十二年度投刑簡字第一三九號、九十二年度簡上字第四四號判
    處有期徒刑五月，緩刑二年確定在案）；並經甲○○同意後，由警方在南投縣草
    屯鎮○○路三四二號上毅大樓六樓之六其租住處進行搜索，扣得甲○○所有之海
    洛三十六包（連同上開在甲○○身上查扣之一包共三十七包，合計淨重七點零六
    公克，包裝重七點七三公克）、供分裝毒品用之杓子一支、黑色包裝紙四十張及
    小塑膠袋三十二個等物，始循線查獲上情。
二、案經南投縣政府警察局草屯分局報告臺灣南投地方法院檢察署檢察官偵查起訴。
    理  由
一、訊據上訴人即被告（以下簡稱為被告）甲○○坦承於前開時地有被查獲上開海洛
    因共四十包及0000－000000號行動電話一具、杓子一支、黑色包裝紙
    四十張、小塑膠袋三十二個等物品之事實不諱，惟矢口否認有販賣第一級毒品之
    犯行，辯稱：上開海洛因係供伊自己施用，杓子係伊在施用海洛因時用來將海洛
    因裝在香菸內所用，黑色包裝紙並非裝海洛因所用，伊並未販賣海洛因予證人許
    億成、徐銘宏、謝鎮宗等人，該三人之證詞應以在原審法院所供較為可採云云。
    惟查：
  (一)證人許億成於警訊時證稱：「我於九十一年十二月十五日左右起陸續向綽號『小
    玉』之男子購買海洛因吸食，而綽號『小玉』之男子，（是）目前被警方查獲『
    甲○○』之人無誤」、「我於九十一年十二月十五日左右起陸續在草屯地區不特
    定公共電話打行動電話0000－000000之電話聯絡甲○○，然後約定於
    草屯鎮○○路眼鏡釣蝦場，碧山路上毅大樓（甲○○）住處外，現場交易海洛因
    ，購買次數約二十次，每次均購買一小包，以新臺幣一千元購得，自己吸食」、
    「我與甲○○所交易之海洛因均是當面一手交錢、一手交貨，甲○○所販賣之海
    洛因均用黑色紙張包一小包海洛因給我」等語（見偵查卷第一五頁）；證人林玉
    娟於警訊時供稱：「（問：警方所查扣之海洛因為何人所有？）是我先生甲○○
    的。」、「（問：你所有之海洛因是何時在何地以多少錢向何人購買？是否有轉
    賣他人？）是甲○○買的，向何人購買的我不知道，大概是新台幣一萬多元買的
    ，我只知道是向綽號『阿猴』的人，怎麼聯絡甲○○知道」等語（見偵查卷第一
    八頁反面）；證人徐銘宏於警訊時證稱：「我於九十一年十一月中旬起又再度染
    上吸食海洛因之習慣，當時係向綽號『小玉』之男子購買海洛因來吸食，直到綽
    號『小玉』被警方查獲後沒有毒品來源，才將吸毒之惡習戒除，目前沒有吸毒之
    習慣」、「（問：警方所提供之綽號『小玉』甲○○彩色相片是否為販毒之人？
    ）經我檢視後確定是甲○○本人販毒給我無誤」、「我於九十一年十一月起均以
    我的電話0000－000000、000－0000000與甲○○電話00
    00－000000聯絡毒品交易之事，雙方大部分均約定在草屯鎮○○路麥當
    勞、虎山路炎峰國小旁交易海洛因，次數約五次，每次購買海洛因價錢約五百元
    、一千元不等」、「甲○○每次均會用小塑膠袋裝海洛因後，外面再用黑色包裝
    紙裝，然後再與我當面交易海洛因」、「我知道謝鎮宗及我家虎山路對面洗衣店
    老闆（經查為許億成）均曾向甲○○購買過海洛因吸食」等語（見偵查卷第六０
    頁至第六一頁）；證人謝鎮宗於警訊時證稱：「我於九十一年十一月底到九十一
    年十二月二十二日為警查獲前之所吸食海洛因均向一名綽號『小玉』之男子購得
    」、「我檢視甲○○相片後，確定為販毒之人」、「我於九十一年底草屯鎮○○
    街俊安西藥房前遇到綽號『金城』之男子向甲○○購買海洛因，而我向他問及『
    品質好不好』，他稱不錯，隨後我就透過『金城』介紹而認識甲○○」、「我第
    一次透過『金城』介紹交易海洛因一千元後，我就記下甲○○聯絡電話0000
    －000000，隨後就每天以我的電話○九五六－○○ｘｘ八四及公用電話聯
    絡甲○○，雙方大部分均在草屯鎮○○○○○路口（一多一魯肉飯前）當面交易
    海洛因，每次交易金額大部分均是新臺幣一千元，購得一小包海洛因，次數約二
    十至三十次（每天都有交易）」、「甲○○平時會用黑色包裝紙將海洛因包裝好
    ，交易時會將包裝紙及海洛因包裝好當面交易毒品」、「我於九十二年（應係九
    十一年之誤）十二月中旬時，有一次因身上沒有現金，而以我的身分證質押於甲
    ○○身上換取一千元之海洛因」等語（見偵查卷第六二頁至第六三頁）、於檢察
    官訊問時證稱：「（你與『小玉』如何認識？）透過綽號『金城』的男子，他（
    指『金城』）也有跟甲○○買海洛因」、「（問：你進來之前，最後一次是何時
    向他買的？）九十一年十二月中，最後一次是在草屯一多一魯肉飯的店門前，是
    在十時多，因為沒錢用身分證押在那邊，一千元，身分證還在那裡」、「（問：
    你透過『金城』介紹跟他買是何時？）第一次是在九十一年十一月底或是十二月
    初的時候」、「一天一次，前後至少跟他買了二、三十次」等語綦詳，並經互核
    屬實，應堪採信。
  (二)又上開0000－000000號行動電話為被告所使用，業經被告自承在卷；
    而經調閱上開0000－000000號行動電話自九十一年十二月二日起至九
    十二年一月八日止之通聯紀錄與證人許億成、徐銘宏、謝鎮宗等三人所使用電話
    號碼進行比對結果為：與證人徐銘宏所使用電話000－0000000、00
    00－000000號計有四十三通、與證人許億成所使用之000－0000
    000號及公共電話計分別有五通及一百餘通、與證人謝鎮宗所使用之0000
    －000000號及公共電話分別有三通及一百餘通，此有上開門號之通聯紀錄
    及比對資料附卷可佐，益證證人徐銘宏、許億成、謝鎮宗等三人上開所述非虛。
  (三)至證人許億成於原審調查時雖翻異前供，改稱：「警訊時我意識不是很清楚，只
    想休息，警察問我什麼，不是很清楚，我是有跟『小玉』去買毒品」、「（問：
    你與『小玉』是向何人購買毒品？）是透過『阿敏』在草屯麗池天下大樓，向綽
    號『阿猴』購買的」、「缺毒品的時候，就找『小玉』即被告，問他要不要一起
    買，他如果要買，就用電話聯絡『阿敏』」、「（問：有無從『阿猴』手上拿過
    海洛因？）有」、「粉狀的，用黑色的紙包裝拿給我」、「（問：何以在警訊時
    指證被告犯行？）我當時只想休息，省掉很多細節」、「（問：你在警訊的指證
    是事實或陳述錯誤？）應該是陳述錯誤」等語。證人徐銘宏於原審亦翻異前供，
    改稱：「當初因違反毒品要觀察勒戒、驗尿，當時警察說如果我指證被告的話，
    就不用驗尿，所以我才指證」、「是不用驗尿，我才做指證筆錄的」等語。證人
    謝鎮宗於原審亦翻異前供，改稱：「（問：如何去製作指證筆錄？）我之前我的
    身分證放在朋友那裡，換一千元，我的身分證號碼被人拿去使用，被警察叫去製
    作警訊筆錄的」、「（問：用你的身分證換一千元的朋友是誰？）是一個叫『小
    玉』的，不是庭上的被告」、「之前都到台中買，在公園附近，之後回到草屯買
    ，向一個叫『小玉』的買的」等語。經查：
    (1)證人許億成、徐銘宏、謝鎮宗等三人前於警訊時所為供述，對於向被告購買毒
      品之經過、聯絡之方法等情節，證述綦詳，且互核相符，證人謝鎮宗於檢察官
      訊問時，亦為相同之證述；且證人許億成亦指認被告於八十八年間補發之身分
      證，證人徐銘宏、謝鎮宗指認被告為警查獲後之彩色照片，而該身分證上之照
      片及上開彩色照片確係被告本人，亦為被告所是認（見本院卷第七五頁），是
      證人許億成、徐銘宏、謝鎮宗等三人當無指認錯誤之理。至證人謝鎮宗於原審
      調查時改稱：伊並非向被告這個「小玉」購買毒品云云，核與其於警訊、偵查
      時所供不符，應係事後迴護被告之詞，不足採信。
    (2)證人許億成於原審調查時亦證稱：「（問：對之前在警局所述有何意見？提示
      筆錄並告以要旨）是我簽的」等語，且其所為上開證述，亦無指警員有何違反
      其陳述任意性之情況，足證該筆錄係在其自由意識下所為，且該筆錄係在下午
      二時許所為，亦非證人許億成所述是在上午作的筆錄；又證人許億成於原審調
      查中另證稱：「（問：何以在警訊時指證被告犯行？）我當時只想休息，省掉
      很多細節」等語，證人許億成雖證稱省略部分細節，其結論應並無二致，惟證
      人許億成於原審調查時卻供稱並未向被告購買毒品，已非省略部分細節而已，
      是證人許億成於原審調查時所供即前後相互矛盾，已難採信。且經原審調閱證
      人許億成之原審九十二年度訴字第一○一號毒品危害防制條例全卷，證人許億
      成於該案九十二年一月八日（與被告為警查獲同日）警訊時亦供稱：「我是向
      一名綽號『小玉』之男子所購買，於昨日在草屯鎮○○○路眼鏡釣蝦場前所購
      買，一千元，約零點三公克（含袋重）」等語（見該偵查卷第十一頁）、於檢
      察官訊問時亦供稱：「是向一位綽號『小育』的人買的，他叫施文育（應係甲
      ○○之誤），後來今天也被警方查獲，是在郵局看到他領錢，我就叫警察將他
      抓起，在他身上查到一包，他老婆查到三包，他家搜到三十幾包」、「用電話
      ，都是我打給他，打0000－000000」、「是朋友『明宏』介紹的，
      他住我們家對面，做什麼不知道」等語（見該偵查卷第二五頁），於該案審理
      中亦供承警、偵訊所述均為實在，足認本件其於警訊時所述屬實，應堪採信。
    (3)證人許億成、徐銘宏、謝鎮宗等三人與被告間均無怨隙或仇恨，而係朋友關係
      ，衡情證人許億成、徐銘宏、謝鎮宗等三人應無故意誣陷被告之理，且案重初
      供，是其三人於警訊時所為上開供詞，應較為可採。至其三人嗣於原審翻異前
      供所為之證詞，當係事後維護被告之詞，不足採信。
    (4)被告辯稱該黑色紙係向綽號「阿猴」買毒品時，就有包裝了云云。惟被告為警
      查護時，同時亦查獲未使用之黑色包裝紙四十張，苟被告購買毒品時即有黑色
      包裝紙包裝，其豈會被查獲上開空黑色包裝紙四十張？足認該黑色包裝紙應係
      被告分裝毒品所使用，而非買入時即有，被告上開所辯，亦不足採。
    (5)綜上，證人許億成、徐銘宏、謝鎮宗等三人於司法警察調查中所為之陳述，雖
      與原審審判中不符，惟其先前之陳述具有較可信之特別情況；況證人謝鎮宗於
      偵查時向檢察官亦為相同（警訊）之陳述，已如前述，且為證明犯罪事實存否
      所必要，依新修正之刑事訴訟法第一百五十九條之一、之二之規定，自得為證
      據，具有證據能力。
  (四)此外並有扣案之上開四十包海洛因及供分裝毒品之用之杓子一支、黑色包裝紙四
    十張、小塑膠袋三十二個及0000－000000號行動電話一具等物足稽。
    而該四十包海洛因中之三十七包經鑑定結果，均含第一級毒品海洛因成份，合計
    淨重七點○六公克（包裝重七點七三公克），有法務部調查局九十二年二月十九
    日調科壹字第九七○○○一九一五號鑑定通知書一份在卷足憑（見偵查卷第五五
    頁）。另三包海洛因（在被告之妻林玉娟身上查扣，亦屬被告所有）經鑑定結果
    亦係第一級毒品海洛因，合計淨重零點五五公克，包裝重零點六公克，亦有法務
    部調查局九十二年二月十九日調科壹字第九七○○○一九一五號鑑定通知書一份
    附卷可按（見本院卷第四四頁），是該四十包海洛因均係第一級毒品無疑。又苟
    被告購入海洛因僅供其自己施用，並非供販賣所用，何須一次購入四十包海洛因
    ？又何須在其住處備有上開杓子一支、黑色包裝紙四十張、小塑膠袋三十二個等
    供分裝海洛因所用之工具？參以被告於警訊時亦自承查獲之海洛因係其向綽號叫
    「阿猴」之男子所購買（見偵查卷第一一頁反面），益見被告係先向一名綽號叫
    「阿猴」之男子購得海洛因後，使用黑色包裝紙包裝，然後以其上開行動電話為
    聯絡工具而販賣海洛因甚明。
  (五)又被告雖於警訊時陳稱其係以每包一千元之價格購入上開海洛因云云。但販賣第
    一級毒品罪係屬死刑或無期徒刑之罪，苟被告並無利益可圖，衡情其應無甘冒重
    典鋌而走險之理，是其主觀上應具有賺取差額利益之營利意圖甚明，其供稱海洛
    因係每包以一千元之價格購入云云，並不足取。
  (六)綜上所述，足證被告上開所辯顯係飾卸之詞，不足採信，是罪證明確，其犯行堪
    以認定。又證人徐銘宏於警訊時證稱其係以每次五百元或一千元向被告購買海洛
    因，謝鎮宗於警訊時亦證稱其共向被告購買海洛因二十次至三十次，雖無法確定
    其二人購買之價格或次數，惟其二人確有向被告購買海洛因則屬無疑，本院本罪
    疑唯輕之原則，認證人徐銘宏係每次購買五百元，證人謝鎮宗共購買二十次。另
    證人林玉娟於警訊時雖證稱被告並未販賣海洛因等語，惟證人林玉娟係被告之妻
    ，於作證時不免有迴護之詞，故其此部分證詞，亦無可採。均併此敘明。
二、核被告所為，係犯毒品危害防制條例第四條第一項之販賣第一級毒品罪。其販賣
    前之持有第一級毒品犯行已為販賣之高度行為所吸收，不另論罪。至其先後販賣
    販賣第一級毒品之犯行，犯罪構成要件相同，顯係基於概括犯意反覆為之，為連
    續犯，應依法論以一罪，惟販賣第一級毒品罪之法定刑為死刑或無期徒刑，依法
    不得加重其刑，故不予加重。原判決予以論罪科刑，固非無見，惟查關於販賣海
    洛因予謝鎮宗部分，原判決事實欄認係販賣二、三十次，惟理由欄就被告此部分
    販賣毒品所得之款項卻認係二萬元，以致事實與理由相互矛盾，已有未合。次查
    犯毒品危害防制條例第四條之罪者，其供犯罪所用之物，均沒收之，同條例第十
    九條第一項定有明文，此項規定係採強制沒收主義，且為刑法第三十八條第一項
    第二款之特別規定，自應優先適用，始為適法。原判決就扣案之上開杓子一支、
    黑色包裝紙四十張、小塑膠袋三十二個及0000－000000號行動電話一
    具等物，認係被告供犯罪所用之物，而依刑法第三十八條第一項第二款之規定宣
    告沒收，顯有適用法則不當之違誤。第查販賣毒品罪以行為人主觀上具有營利之
    意圖為要件，原判決未於理由內說明認定被告具有營利意圖所憑之證據及認定之
    理由，亦有理由不備之違誤。矧查於九十二年一月八日經臺灣南投地方法院檢察
    署九十二年度毒聲字第三五號聲請強制戒治，於當日即入勒戒所戒治，至九十二
    年五月二十八日始停止戒治出所之人為證人許億成，此有證人許億成之臺灣高等
    法院被告全國前案紀錄表附卷足憑（見原審卷第八一頁），原判決於理由內認係
    證人徐銘宏，與事實不符，容有未洽。末查案發當天在被告之妻林玉娟身上所查
    扣之上開三包海洛因，亦係查獲之毒品，原判決就此部分未併予宣告沒收銷燬之
    ，亦有可議。被告上訴意旨仍執前詞，否認犯罪，雖無理由，但原判決既有上述
    可議之處，應由本院將原判決予以撤銷改判。爰審酌被告犯罪之動機、目的、販
    賣毒品危害社會治安非輕及其販賣之次數、數量、犯罪後猶飾詞否認犯罪等一切
    情狀，量處被告如主文第二項所示之刑，並宣告褫奪公權終身，以示懲儆。至扣
    案之上開四十包海洛因（淨重共七點六一公克）係查獲之毒品，應依毒品危害防
    制條例第十八條第一項前段之規定，沒收銷燬之。又扣案之上開杓子一支、黑色
    包裝紙四十張及小塑膠袋三十二個及0000－000000號行動電話一具等
    物，係供販賣第一級毒品所用之物，應依同條例第十九條第一項之規定宣告沒收
    。另被告販賣第一級毒品所得之四萬二千五百元（包括販賣予證人許億成部分二
    萬元、證人徐銘宏部分二千五百元、證人謝鎮宗部分二萬元），亦應依同條例第
    十九條第一項之規定宣告沒收，如全部或一部不能沒收時，以其財產抵償之。
三、至本件另查獲被告持有第二級毒品安非他命一小包（含袋重零點五公克，驗餘淨
    重零點二六公克，此有內政部警政署刑事警察局九十二年六月十三日刑鑑字第○
    九二○○九八○一九號鑑驗通知書可參）部分，因未經起訴，且與起訴部分又無
    裁判上一罪之關係，非起訴效力所及，本院無法併予審判，應由檢察官另為妥適
    之處理。又證人許億成、徐銘宏、謝鎮宗於原審調查時到庭具結後，對於本件案
    情有重要關係之事項，而為虛偽之陳述，是否涉犯刑法第一百六十八條之偽證罪
    嫌，亦應由檢察官另行適法處理，亦附此說明。
四、移送併辦（九十二年度偵字第三八０五號）意旨略以：被告另基於販賣第一級毒
    品海洛因之概括犯意，分別為下列販賣海洛因之犯行：(一)自九十二年二月中旬起
    至同年三月底止，與黃梓枋基於犯意聯絡，由欲購買海洛因之丁○○以0000
    000000號行動電話撥打黃梓枋所使用0000000000號行動電話，
    約定購買海洛因之金額及交易地點，黃梓枋再以前開行動電話聯絡撥打被告所使
    用之0000000000號行動電話，告知買主欲購買海洛因之金額後，再至
    南投縣草屯鎮○○○路「麗城大樓」地下室向被告拿取海洛因，前往約定地點販
    賣予丁○○，再將販毒所得交予被告，以此方式，連續二十餘次，每次販賣一千
    元及不詳金額之海洛因予丁○○。(二)被告自九十一年十二月中旬起至九十二年一
    月中旬止，由欲購買海洛因之乙○○以0000000000號行動點話撥打被
    告之行動電話；或自九十二年二月初起，由乙○○以其使用之前開行動電話撥打
    黃梓枋所使用之0000000000行動電話，黃梓枋再向被告告知買主所欲
    購買海洛因之金額後，被告再至南投縣草屯鎮敦和國小旁之北大中醫診所或草屯
    鎮○○○路與仁愛街口交付海洛因予乙○○，以此方式連續六、七十次，每次販
    賣二千元之海洛因予乙○○。(三)被告自九十二年三月中旬起至同年四月初止，以
    其使用之0000000000號行動電話為聯絡工具，連續六次，販賣不詳金
    額之海洛因予丙○○。因認被告此部分亦涉有販賣第一級毒品之罪嫌云云。按犯
    罪事實應依證據認定之，無證據不得認定犯罪事實；又不能證明被告犯罪者，應
    諭知無罪之判決，刑事訴訟法第一百五十四條第二項、第三百零一條第一項前段
    分別定有明文。次按事實之認定，應憑證據，如未能發現相當證據，或證據不足
    以證明，自不能以推測或擬制之方法以為裁判基礎；又認定不利於被告之事實，
    須依積極證據，苟積極證據不足為不利於被告事實之認定時，即應為有利於被告
    之認定，更不必有何有利之證據（最高法院三十年上字第八一六號、四十年臺上
    字第八六號判例參照）。經查被告始終否認有此部分犯行，且查(1)證人丙○○於
    警訊時僅證稱：「我是於今年（即九十二年）三月中旬至四月初，共向『小育』
    購買六次海洛因，每次係打『小育』所使用之0000000000號行動電話
    聯絡」等語，對被告究係如何販賣海洛因？每次販賣多少？價格如何？均未陳述
    ，自無法證明被告有販賣第一級毒品之犯行。(2)證人乙○○於警訊時雖證稱：「
    我於九十一年十二月中染上吸毒之惡習後，平均二天就向『小育』購買一次毒品
    ，次數約六、七十次，地點均是約在草屯鎮敦和國小旁之北大中醫及碧山南路與
    仁愛街口進行毒品，每次購買一小包，價格二千元，我是以我的0000000
    000號行動電話撥打『小育』的行動電話（幾號已忘記），今年二月初『小育
    』叫我直接跟『老仔』聯絡」等語，但不惟為被告所否認，且證人乙○○並無法
    指出究係撥打被告之何號行動電話向被告購買？及其所購買之物品是否確為第一
    級毒品海洛因？均無法證明，是尚難以證人乙○○之上開空口證詞，即遽令被告
    擔負販賣第一級毒品之罪責。(3)證人黃梓枋於警訊時雖證稱：「丁○○原本係向
    甲○○買毒品，因甲○○出事後為規避警方查緝，所以都交代他們要購買毒品時
    和我聯絡，由我和甲○○聯絡後再去向甲○○取得不特定人要購買毒品金額的數
    量，再送去約定交易地點現金交易，販毒所得再交給甲○○。」「丁○○都是他
    用其行動電話0000000000號或男朋友綽號『明宏』之行動電話（不記
    得了），撥打我的行動電話0000000000號取得聯絡後，再約定購買金
    額及交易地點；他幾乎每天都有向我購買，大約向我購買有二十幾次海洛因，每
    次一小包新台幣一千元，因為他男朋友『明宏』也有施用海洛因，所以用量比較
    大；因為他和甲○○很熟，所以都約定就近在其住所樓下，草屯鎮○○路與仁愛
    街口及仁愛街與敦和路口（敦和國小前）交易。」「都是草屯鎮地區染有施打毒
    品的人，撥打我行動電話0000000000號（而有的電話號碼忘記了）取
    得犯意聯絡後，我再和『小育』（其行動電話0000000000）聯絡，取
    得聯絡後去他住的草屯鎮○○○路麗城大樓地下室向他拿海洛因去販賣予不特定
    人圖利，交易後再把販毒所得交給甲○○，我替甲○○販毒約二十幾天，每天約
    販賣新台幣一萬六千元左右，所以約有三十五萬元左右。」各等語。但查被告於
    九十一年十一月間至九十二年一月間（即前開販毒期間）係使用0000－00
    0000號行動電話，已如前述，而上開0000000000號行動電話並非
    被告所使用，亦據被告之妻林玉娟證述在卷（見上開併辦卷第四四頁），是證人
    黃梓枋證稱其係打被告之0000000000號行動電話與被告聯絡購買毒品
    ，即有可疑。況證人黃梓枋並未指出案外人丁○○究係自何時開始委託其購買海
    洛因？及其向被告所購買之物品是否確係第一級毒品海洛因，亦無從證明。且遍
    查全卷亦無案外人丁○○確有委託黃梓枋購買海洛因之證明。是亦難以上開證人
    黃梓枋之空口證詞，即資為不利於被告之證明。此外復查無其他確切證據足以證
    明被告確有此部分犯行，是其此部分犯罪並不能證明。此部分犯罪既不能證明，
    即與起訴部分不生連續關係，此部分非起訴效力所及，本院無法併予審判，應退
    回原移送機關另行適法處理，亦併此說明。
五、據上論結，應依刑事訴訟法第三百六十九條第一項前段、第三百六十四條、第二
    百九十九條第一項前段、毒品危害防制條例第四條第一項、第十八條第一項前段
    、第十九條第一項、刑法第十一條前段、第五十六條、第三十七條第一項，判決
    如主文。
本案經檢察官戊○○到庭執行職務。
中      華      民      國     九十二     年    十一     月    二十八   日
                                   臺灣高等法院臺中分院刑事第八庭
                                         審判長法  官  羅  得  村
                                               法  官  陳  毓  秀
                                               法  官  劉  榮  服
右正本證明與原本無異。
如不服本判決應於收受送達後十日內向本院提出上訴書狀，其未敘述上訴之理由者並
得於提起上訴後十日內向本院補提理由書（均須按他造當事人之人數附繕本）。
                                       書記官  陳  俞  豪
中      華      民      國    九十二     年     十二     月     二      日
附錄論罪條文：
毒品危害防制條例第四條第一項：
製造、運輸、販賣第一級毒品者，處死刑或無期徒刑；處無期徒刑者，得併科新台幣
一千萬元以下罰金。
毒品危害防制條例第十八條第一項前段：
查獲之毒品及專供製造或施用毒品之器具，不問屬於犯人與否，均沒收銷燬之。
毒品危害防制條例第十九條第一項：
犯第四條至第九條、第十二條、第十三條或第十四條第一項、第二項之罪者，其供犯
罪所用或因犯罪所得之財物，均沒收之，如全部或一部不能沒收時，追徵其價額或以
其財產抵償之。
                                                                        Ｆ


司法院資訊處製作；財團法人民間司法改革基金會備份。
